【裁判字號】    97,非抗,4
【裁判日期】    970530
【裁判案由】    拍賣抵押物
【裁判全文】
臺灣高等法院花蓮分院民事裁定           97年度非抗字第4號
抗  告  人  甲○○
相  對  人  乙○○
上列抗告人因與乙○○間拍賣抵押物事件，對於臺灣花蓮地方法
院中華民國97年4月3日96年度抗字第20號所為裁定提起抗告，本
院裁定如下：
    主  文
抗告駁回。
抗告程序費用由抗告人負擔。
    理  由
一、抗告人對原法院駁回其再抗告之裁定提起抗告，其意旨略以
    ：本件抵押權設定契約書內所載擔保債權之清償期，應為民
    國115年10月20日，並非相對人所主張並呈庭之「本票或借
    用證」內載之日期。且再抗告人就相對人所提之本票及借用
    證，更否認其為真正，並否認該本票及借用證均非再抗告人
    所簽發及簽名，既然對之有爭議，於相對人未對之負舉證責
    任並證明屬實外，應不得認定其形式為真正。據此，原裁定
    有適用法規顯有錯誤之嫌。又再抗告人就相對人呈庭之「本
    票及借用證」既然否認其真正，應與本件系爭拍賣抵押物事
    件之實行抵押權程序及兩造之抵押權設定契約書內載之內容
    ，並無「關連性」或「連接性」存在，原審仍執意以相對人
    呈之「本票及借用證」為債權憑據，當有裁定違背法令之嫌
    云云。
二、按對於非訟事件抗告法院之裁定再為抗告，僅得以其適用法
    規顯有錯誤為理由，並經原法院之許可者為限。原法院所為
    許可，以原裁定所涉及之法律見解具有原則上重要性者為限
    ，非訟事件法第45條第3項、第4項分別定有明文。又所謂適
    用法規顯有錯誤，係指原裁定就其取捨證據所確定之事實適
    用法規顯有錯誤而言，不包括認定事實不當之情形在內。又
    所謂有原則上之重要性，係指該事件所涉及之法律見解意義
    重大，而有加以闡釋之必要者而言。又裁定拍賣抵押物之非
    訟事件，受理之非訟法院僅得為權利行使要件之形式審查，
    債務人縱否認借據之真正，法院仍得許可拍賣抵押物。查原
    法院既已形式審核相對人之抵押權業經登記、擔保債權已屆
    清償期而未受清償之各項證明文件，而裁定准許拍賣抵押物
    ，於法洵無違誤。抗告人所指上開情節，應由抗告人另行提
    起訴訟，以求解決，已據原裁定敘明，即無裁定適用法規顯
    有錯誤之問題，更未有法律問題意義重大而有加以闡釋之必
    要。揆諸首開規定及說明，抗告人再抗告即於法不合，原審
    駁回再抗告之裁定，核無不當。抗告意旨仍執陳詞，指摘原
    裁定不當，為無理由，應予駁回。
據上論結，爰依非訟事件法第46條、第21條第2項，民事訴訟法
第495條之1第2項、第481條、第449條第1項、第78條，裁定如主
文。
中    華    民    國    97    年    5     月    30    日
                  民事庭審判長法  官   謝 志 揚
                              法  官   許 仕 楓
                              法  官   林 慶 煙
以上正本係照原本作成。
本件裁定不得再抗告。
                              書記官   林 明 智
中    華    民    國    97    年    5     月    30    日


司法院資訊處製作；財團法人民間司法改革基金會備份。
